臺灣臺中地方法院刑事判決　　　　　　　　　　　　　九十一年度易字第五九號
　　公　訴　人　臺灣台中地方法院檢察署檢察官
　　被　　　告　乙○○
右列被告因贓物案件，經檢察官提起公訴（九十年度偵緝字第七○二號），本院判決
如左：
    主  文
乙○○收受贓物，處有期徒刑月，如易科罰金，以參佰元折算壹日。
    事  實
一、乙○○素行不佳，前曾犯竊盜罪（未構成累犯），詎仍不知悔改。乙○○明知其
    真實年籍不詳綽號「阿弟」之友人所持有摩托羅拉廠牌Ｔ二六八八型號手機一支
    ，係來源不明之贓物，竟因缺錢花用，於民國（下同）九十年三月間無償收受該
    支手機；嗣於同年三月二十六日下午間，在臺中市○○○街一三五號三樓二○八
    室之小巨人通訊行，以新臺幣一千元代價賣予不知情之該店職員朱兆聖，再於同
    年四月初，由該店賣予不知之楊雅伶轉交予其友人丁義書使用，嗣經右開手機所
    有人甲○○向警方報案循線得悉上情。
二、案經臺中市警察局第三分局報請臺灣臺中地方法院檢察署檢察官偵查起訴。
    理  由
一、訊據被告乙○○固不否認自綽號「阿弟」處取得前述手機之事實，然矢口否認有
    何不法犯行。惟查前述手機為被害人甲○○所有，於九十年三月二十日凌晨二時
    十分許，在臺中市○○路與美村路口被二名頭戴安全帽之歹徒搶奪取得之贓物等
    情，業據被害人甲○○於偵查中供述甚明，復有贓物領據在卷可稽。次按被告自
    承當時缺錢花用，亦不知綽號「阿弟」之人真實姓名及住所，竟願依其提議收受
    該手機變賣換取現金，就時、地而言，亦已足使一般人懷疑其之正當性，被告竟
    謂無上述手機係來路不明之認識，顯難置信。參以被告於搶案發生六日後，即銷
    贓手機予右揭小巨人通訊行並簽立手機讓渡契約書，復將該契約所捺印指紋送內
    政部刑事警察局鑑驗結果，確與被告左拇指指紋相符，此亦有該指紋鑑驗書一份
    附卷可憑，並經證人朱兆聖證述明確在卷，是被告雖辯稱身分證曾遺失並空言否
    認前揭犯行云云，所辯無非臨訟畏罪飾卸之詞，要無足採，事證已臻明確，被告
    乙○○犯行洵堪認定。
二、核被告乙○○所為，係犯刑法第三百四十九條第一項之收受贓物罪。爰審酌被告
    乙○○犯罪之動機、目的、手段、品行不佳，詳如前述，此有台灣台中地方法院
    檢察署刑案資料查註紀錄表一份在卷可按、所生危害及犯罪後猶飾詞狡賴犯行，
    毫無悔意，犯罪後態度不佳等一切情狀，量處如主文所示之刑，並諭知易科罰金
    之折算標準，以資懲儆。
據上論斷，應依刑事訴訟法第二百九十九條第一項前段、刑法第三百四十九條第一項
、第四十一條第一項前段、罰金罰鍰提高標準條例第一條前段、第二條，判決如主文
。
中      華      民      國    九十一    年      三      月     十五     日
                                        臺灣臺中地方法院刑事第四庭
                                            法  官      洪  俊  誠
右正本證明與原本無異。
如不服本判決，應於判決送達後十日內向本院提出上訴狀，上訴於臺灣高等法院臺中
分院(須附繕本)。
                                            書記官      胡  美  娟
中      華      民      國    九十一    年      三      月     十五     日
附錄論罪科刑實體法條文：
刑法第三百四十九條第一項 ：
收受贓物者，處三年以下有期徒刑、拘役或五百元以下罰金。
(罰金部份業經提高十倍為五千元)
